{"present": {"1 Singular": {"Affirmative": "fairim", "Question": "an bhfairim?", "Negative": "n\u00ed fhairim"}, "2 Singular": {"Affirmative": "faireann t\u00fa", "Question": "an bhfaireann t\u00fa?", "Negative": "n\u00ed fhaireann t\u00fa"}, "3 Singular": {"Male": {"Affirmative": "faireann s\u00e9", "Question": "an bhfaireann s\u00e9?", "Negative": "n\u00ed fhaireann s\u00e9"}, "Female": {"Affirmative": "faireann s\u00ed", "Question": "an bhfaireann s\u00ed?", "Negative": "n\u00ed fhaireann s\u00ed"}}, "1 Plural": {"Compressed": {"Affirmative": "fairimid", "Question": "an bhfairimid?", "Negative": "n\u00ed fhairimid"}, "Extended": {"Affirmative": "faireann muid", "Question": "an bhfaireann muid?", "Negative": "n\u00ed fhaireann muid"}}, "2 Plural": {"Affirmative": "faireann sibh", "Question": "an bhfaireann sibh?", "Negative": "n\u00ed fhaireann sibh"}, "3 Plural": {"Affirmative": "faireann siad", "Question": "an bhfaireann siad?", "Negative": "n\u00ed fhaireann siad"}, "Passive": {"Affirmative": "fairtear", "Question": "an bhfairtear?", "Negative": "n\u00ed fhairtear"}}, "future": {"1 Singular": {"Affirmative": "fairfidh m\u00e9", "Question": "an bhfairfidh m\u00e9?", "Negative": "n\u00ed fhairfidh m\u00e9"}, "2 Singular": {"Affirmative": "fairfidh t\u00fa", "Question": "an bhfairfidh t\u00fa?", "Negative": "n\u00ed fhairfidh t\u00fa"}, "3 Singular": {"Male": {"Affirmative": "fairfidh s\u00e9", "Question": "an bhfairfidh s\u00e9?", "Negative": "n\u00ed fhairfidh s\u00e9"}, "Female": {"Affirmative": "fairfidh s\u00ed", "Question": "an bhfairfidh s\u00ed?", "Negative": "n\u00ed fhairfidh s\u00ed"}}, "1 Plural": {"Compressed": {"Affirmative": "fairfimid", "Question": "an bhfairfimid?", "Negative": "n\u00ed fhairfimid"}, "Extended": {"Affirmative": "fairfidh muid", "Question": "an bhfairfidh muid?", "Negative": "n\u00ed fhairfidh muid"}}, "2 Plural": {"Affirmative": "fairfidh sibh", "Question": "an bhfairfidh sibh?", "Negative": "n\u00ed fhairfidh sibh"}, "3 Plural": {"Affirmative": "fairfidh siad", "Question": "an bhfairfidh siad?", "Negative": "n\u00ed fhairfidh siad"}, "Passive": {"Affirmative": "fairfear", "Question": "an bhfairfear?", "Negative": "n\u00ed fhairfear"}}, "past": {"1 Singular": {"Affirmative": "d'fhair m\u00e9", "Question": "ar fhair m\u00e9?", "Negative": "n\u00edor fhair m\u00e9"}, "2 Singular": {"Affirmative": "d'fhair t\u00fa", "Question": "ar fhair t\u00fa?", "Negative": "n\u00edor fhair t\u00fa"}, "3 Singular": {"Male": {"Affirmative": "d'fhair s\u00e9", "Question": "ar fhair s\u00e9?", "Negative": "n\u00edor fhair s\u00e9"}, "Female": {"Affirmative": "d'fhair s\u00ed", "Question": "ar fhair s\u00ed?", "Negative": "n\u00edor fhair s\u00ed"}}, "1 Plural": {"Compressed": {"Affirmative": "d'fhaireamar", "Question": "ar fhaireamar?", "Negative": "n\u00edor fhaireamar"}, "Extended": {"Affirmative": "d'fhair muid", "Question": "ar fhair muid?", "Negative": "n\u00edor fhair muid"}}, "2 Plural": {"Affirmative": "d'fhair sibh", "Question": "ar fhair sibh?", "Negative": "n\u00edor fhair sibh"}, "3 Plural": {"Compressed": {"Affirmative": "d'fhair siad", "Question": "ar fhair siad?", "Negative": "n\u00edor fhair siad"}, "Extended": {"Affirmative": "d'fhaireadar", "Question": "ar fhaireadar?", "Negative": "n\u00edor fhaireadar"}}, "Passive": {"Affirmative": "faireadh", "Question": "ar faireadh?", "Negative": "n\u00edor faireadh"}}, "condi": {"1 Singular": {"Affirmative": "d'fhairfinn", "Question": "an bhfairfinn?", "Negative": "n\u00ed fhairfinn"}, "2 Singular": {"Affirmative": "d'fhairfe\u00e1", "Question": "an bhfairfe\u00e1?", "Negative": "n\u00ed fhairfe\u00e1"}, "3 Singular": {"Male": {"Affirmative": "d'fhairfeadh s\u00e9", "Question": "an bhfairfeadh s\u00e9?", "Negative": "n\u00ed fhairfeadh s\u00e9"}, "Female": {"Affirmative": "d'fhairfeadh s\u00ed", "Question": "an bhfairfeadh s\u00ed?", "Negative": "n\u00ed fhairfeadh s\u00ed"}}, "1 Plural": {"Compressed": {"Affirmative": "d'fhairfimis", "Question": "an bhfairfimis?", "Negative": "n\u00ed fhairfimis"}, "Extended": {"Affirmative": "d'fhairfeadh muid", "Question": "an bhfairfeadh muid?", "Negative": "n\u00ed fhairfeadh muid"}}, "2 Plural": {"Affirmative": "d'fhairfeadh sibh", "Question": "an bhfairfeadh sibh?", "Negative": "n\u00ed fhairfeadh sibh"}, "3 Plural": {"Compressed": {"Affirmative": "d'fhairfid\u00eds", "Question": "an bhfairfid\u00eds?", "Negative": "n\u00ed fhairfid\u00eds"}, "Extended": {"Affirmative": "d'fhairfeadh siad", "Question": "an bhfairfeadh siad?", "Negative": "n\u00ed fhairfeadh siad"}}, "Passive": {"Affirmative": "d'fhairf\u00ed", "Question": "an bhfairf\u00ed?", "Negative": "n\u00ed fhairf\u00ed"}}, "imper": {"1 Singular": {"Affirmative": "fairim!", "Negative": "n\u00e1 fairim!"}, "2 Singular": {"Affirmative": "fair!", "Negative": "n\u00e1 fair!"}, "3 Singular": {"Male": {"Affirmative": "faireadh s\u00e9!", "Negative": "n\u00e1 faireadh s\u00e9!"}, "Female": {"Affirmative": "faireadh s\u00ed!", "Negative": "n\u00e1 faireadh s\u00ed!"}}, "1 Plural": {"Compressed": {"Affirmative": "fairimis!", "Negative": "n\u00e1 fairimis!"}, "Extended": {"Affirmative": "faireadh muid!", "Negative": "n\u00e1 faireadh muid!"}}, "2 Plural": {"Affirmative": "fairig\u00ed!", "Negative": "n\u00e1 fairig\u00ed!"}, "3 Plural": {"Compressed": {"Affirmative": "fairid\u00eds!", "Negative": "n\u00e1 fairid\u00eds!"}, "Extended": {"Affirmative": "faireadh siad!", "Negative": "n\u00e1 faireadh siad!"}}, "Passive": {"Affirmative": "fairtear!", "Negative": "n\u00e1 fairtear!"}}, "pastConti": {"1 Singular": {"Affirmative": "d'fhairinn", "Question": "an bhfairinn?", "Negative": "n\u00ed fhairinn"}, "2 Singular": {"Affirmative": "d'fhairte\u00e1", "Question": "an bhfairte\u00e1?", "Negative": "n\u00ed fhairte\u00e1"}, "3 Singular": {"Male": {"Affirmative": "d'fhaireadh s\u00e9", "Question": "an bhfaireadh s\u00e9?", "Negative": "n\u00ed fhaireadh s\u00e9"}, "Female": {"Affirmative": "d'fhaireadh s\u00ed", "Question": "an bhfaireadh s\u00ed?", "Negative": "n\u00ed fhaireadh s\u00ed"}}, "1 Plural": {"Compressed": {"Affirmative": "d'fhairimis", "Question": "an bhfairimis?", "Negative": "n\u00ed fhairimis"}, "Extended": {"Affirmative": "d'fhaireadh muid", "Question": "an bhfaireadh muid?", "Negative": "n\u00ed fhaireadh muid"}}, "2 Plural": {"Affirmative": "d'fhaireadh sibh", "Question": "an bhfaireadh sibh?", "Negative": "n\u00ed fhaireadh sibh"}, "3 Plural": {"Compressed": {"Affirmative": "d'fhairid\u00eds", "Question": "an bhfairid\u00eds?", "Negative": "n\u00ed fhairid\u00eds"}, "Extended": {"Affirmative": "d'fhaireadh siad", "Question": "an bhfaireadh siad?", "Negative": "n\u00ed fhaireadh siad"}}, "Passive": {"Affirmative": "d'fhairt\u00ed", "Question": "an bhfairt\u00ed?", "Negative": "n\u00ed fhairt\u00ed"}}, "subj": {"1 Singular": {"Affirmative": "go bhfaire m\u00e9", "Negative": "n\u00e1r fhaire m\u00e9"}, "2 Singular": {"Affirmative": "go bhfaire t\u00fa", "Negative": "n\u00e1r fhaire t\u00fa"}, "3 Singular": {"Male": {"Affirmative": "go bhfaire s\u00e9", "Negative": "n\u00e1r fhaire s\u00e9"}, "Female": {"Affirmative": "go bhfaire s\u00ed", "Negative": "n\u00e1r fhaire s\u00ed"}}, "1 Plural": {"Compressed": {"Affirmative": "go bhfairimid", "Negative": "n\u00e1r fhairimid"}, "Extended": {"Affirmative": "go bhfaire muid", "Negative": "n\u00e1r fhaire muid"}}, "2 Plural": {"Affirmative": "go bhfaire sibh", "Negative": "n\u00e1r fhaire sibh"}, "3 Plural": {"Affirmative": "go bhfaire siad", "Negative": "n\u00e1r fhaire siad"}, "Passive": {"Affirmative": "go bhfairtear", "Negative": "n\u00e1r fhairtear"}}, "verbal noun": "faire", "verbal adjective": "fairthe"}